臺灣高等法院臺南分院刑事判決　　　　 94年度上易字第346號
上　訴　人
即　被　告　甲○○
上列上訴人因違反毒品危害防制條例案件，不服臺灣雲林地方法
院94年度易字第194號中華民國94年6月15日第一審判決（起訴案
號：臺灣雲林地方法院檢察署94年度偵字第662號），提起上訴
，本院判決如下：
    主  文
上訴駁回。
    事  實
一、甲○○（原名劉木勝）前因施用第二級毒品案件，經原審以
    88年度毒聲字第572號裁定送觀察、勒戒後，認無繼續施用
    毒品之傾向，由臺灣雲林地方法院檢察署檢察官於88年6月
    29日，以88年度偵字第2518號為不起訴處分確定。其復因施
    用第二級毒品案件，經原審裁定送觀察、勒戒後，認有繼續
    施用毒品之傾向，再由原審裁定送強制戒治，並由同署檢察
    官以88年度毒偵字第91號提起公訴，而於88年12月17日，以
    88年度易字第950號判處有期徒刑7月確定；強制戒治部分，
    因戒治成效合格，裁定停止強制戒治，所餘戒治期間付保護
    管束。惟甲○○於保護管束期間，又因施用毒品案件，由同
    署檢察官復於89年1月31日，以89年度毒偵字第1321號提起
    公訴，嗣經原審於90年1月10日，以89年度易字第902號判處
    有期徒刑1年確定；停止強制戒治部分，則因於保護管束期
    滿內違反保護管束應遵守事項情節重大，經原審裁定撤銷停
    止戒治，於89年8月22日續行戒治，並接續執行前案有期徒
    刑7月、1年，甫於91年10月10日縮刑期滿執行完畢。詎其仍
    不思悔改，復基於施用第二級毒品之概括犯意，自92年10月
    間某日起至94年1月27日止，連續在雲林縣莿桐鄉四合村7鄰
    后埔58號住所等處，以將毒品安非他命置入玻璃球內，點火
    燒烤後吸食其煙之方式，施用第二級毒品安非他命多次。嗣
    甲○○因妨害公務案件，於94年1月29日進入臺灣雲林第二
    監獄執行，經該監所人員於同日採尿送驗，檢出毒品甲基安
    非他命之陽性反應，因而查悉。
二、案經台灣雲林第二監獄函送臺灣雲林地方法院檢察署偵查起
    訴。
    理  由
一、被告未於本院審理時到庭，惟上開事實，業據被告於偵查及
    原審時供認不諱（見偵卷第17頁、原審卷第24頁反面），且
    被告尿液經警採集送驗後，呈安非他命陽性反應，有詮昕科
    技股份有限公司濫用藥物尿液檢驗報告、檢體採收紀錄表等
    附卷可稽（見偵卷第4、5頁）；被告自白與事實相符，堪可
    採信。
二、又被告前因施用第二級毒品案件，經原審以88年度毒聲字第
    572號裁定送觀察、勒戒後，認無繼續施用毒品之傾向，由
    臺灣雲林地方法院檢察署檢察官於88年6月29日，以88年度
    偵字第2518號為不起訴處分確定。其復因施用第二級毒品案
    件，經原審裁定送觀察、勒戒後，認有繼續施用毒品之傾向
    ，再由原審裁定送強制戒治，並由同署檢察官以88年度毒偵
    字第91號提起公訴，而於88年12月17日，以88年度易字第95
    0號判處有期徒刑7月確定；強制戒治部分，因戒治成效合格
    ，裁定停止強制戒治，所餘戒治期間付保護管束。惟被告甲
    ○○於保護管束期間，又因施用毒品案件，由同署檢察官復
    於89年1月31日，以89年度毒偵字第1321號提起公訴，嗣經
    原審於90年1月10日，以89年度易字第902號判處有期徒刑1
    年確定；停止強制戒治部分，則因於保護管束期滿內違反保
    護管束應遵守事項情節重大，經原審裁定撤銷停止戒治，於
    898月22日續行戒治，並接續執行前案有期徒刑7月、1年，
    甫於91年10月10日縮刑期滿執行完畢，有台灣雲林地方法院
    檢察署檢察官於88年度偵字第2518不起訴處分書，台灣台南
    地方法院檢察署刑案資料查註紀錄表、台灣高等法院被告全
    國前案紀錄表在卷可按。被告五年內再犯毒品危害防治條例
    之罪，事證明確，犯行堪以認定。
三、按安非他命分別係毒品危害防治條例第二條第二項第二款所
    列之第二級毒品。被告施用前開毒品，核其所為，係犯毒品
    危害防制條例第十條第二項之施用第二級毒品罪。其因施用
    第二級毒品而持有安非他命之低度行為，為其施用之高度行
    為所吸收，均不另論罪。被告先後多次施用安非他命犯行，
    時間緊接、方法相同，觸犯構成要件相同之罪名，顯係基於
    概括犯意為之，應依連續犯規定論以一罪，並均依法加重。
    又其曾因施用毒品案件，經分別判決有期徒刑7月、1年確定
    在案，並於91年10月10日執行完畢，如前所述，五年之內再
    犯本件之罪，為累犯依法加重其刑，刑有二種加重者，遞加
    之。
四、原審因適用毒品危害防制條例第10條第2項、刑法第11條前
    段、第56條、第47條、第41條第1項前段之規定，並審酌被
    告有前述之施用毒品記錄及處遇，顯然觀察、勒戒，乃至
    強制治戒之處遇尚不能使其遠離毒品，應處以適度之刑罰。
    患有中度精神障礙，而領有身心障礙手冊，經當庭查明屬
    實，被告接受醫療，顯較於科以長期之徒刑來的迫切。未
    婚、無業，有3名兄長，2個已死亡，另一位兄長長年不在家
    ，父母親均高齡80餘歲。承認犯罪，犯後態度良好等一切
    情狀，量處有期徒刑六月，並諭知如易科罰金，以三百元折
    算一日，本院核原判決認事用法及量刑，尚無不合，被告上
    訴意旨，徒以家境清寒，雙親年邁云云，指摘原判決不當，
    為無理由，應予駁回。
五、被告甲○○經合法傳喚，無正當理由不到庭，不待其陳述逕
    行判決。
據上論結，應依刑事訴訟法第368條，第371條，判決如主文。
本案經檢察官劉欽銘到庭執行職務。
中　　華　　民　　國　　94　　年　　11　　月　　10　　日
                  刑事第一庭    審判長法　官  黃崑宗
                                      法　官  蔡長林
                                      法　官  田平安
以上正本證明與原本無異。
不得上訴。
　　　　　　　　　　　　　　　　　　　書記官  劉岳文
中　　華　　民　　國　　94　　年　　11　　月　　11　　日
附錄：
毒品危害防制條例第十條
施用第二級毒品者，處三年以下有期徒刑。
施用第一級毒品者，處六月以上五年以下有期徒刑。
